臺灣臺北地方法院民事判決
111年度訴字第3334號
原      告  李昱佑  
被      告  李嘉欣  
訴訟代理人  廖仁佐  
上列當事人間損害賠償等事件，本院於民國111年11月16日言詞
辯論終結，判決如下：
    主      文
原告之訴及假執行之聲請均駁回。
訴訟費用由原告負擔。
    事實及理由
壹、程序事項：
一、按訴狀送達後，原告不得將原訴變更或追加他訴，但請求之
    基礎事實同一者，不甚礙被告防禦及訴訟之終結者，不在此
    限，民事訴訟法第255條第1項定有明文。原告起訴時原請求
    被告毀謗死者生前之損害賠償及回復死者生前名譽，嗣於辯
    論時變更為請求被告侵權行為造成原告精神上損害賠償，經
    核原告請求之基礎事實大致相同，又不甚礙被告防禦及訴訟
    之終結者，合於前開規定，應予准許。
二、按原告於判決確定前，得撤回訴之全部或一部，但被告已為
    本案之言詞辯論者，應得其同意，民事訴訟法第262條第1項
    定有明文。是以，原告於被告已為本案之言詞辯論後撤回其
    訴者，如未得被告同意，訴訟繫屬自不因原告訴之撤回而歸
    消滅。查本件原告起訴後，於民國111年11月25日具狀撤回
    起訴，惟被告已為本案言詞辯論，經本院通知被告，被告已
    表示不同意原告撤回訴訟，有被告陳報書面可憑，依前揭說
    明，本件訴訟尚不因原告撤回而消滅，本院自應繼續審判，
    合先敘明。
貳、實體事項：
一、原告主張略以：原告與被告為姊弟關係，母親李林美雲在世
    時北遷與原告同住於淡水住處期間，被告曾代為傳話要求母
    親歸還原告大姊之夫廖仁佐幫母親繳交之職業工會保費新臺
    幣(下同)17萬元，被告曾為此言語疲勞轟炸母親，105年農
    曆春節期間，母親與原告無奈將3萬元交付廖仁佐，106年7
    月23日母親住院榮總期間，被告等人竟在病房走廊提及抵債
    、母債子償等語，被告並曾於106年間向親戚訴苦說母親欠
    錢不還，母親過世後，原告將母親骨灰暫厝於臺北市一殯旁
    佛苑會館，因被告等人前往鬧場，原告只能將母親骨灰移至
    鼎峰會館，後將母親骨灰遷至龍巖三芝真龍殿，被告等人並
    向親戚謊稱原告胡亂處理母親後事，又91年間廖仁佐向母親
    借款50萬元買屋，被告等人嚴重毀謗原告名譽，訴說母親欠
    錢不還，造成原告心理上莫大痛苦，爰依民法第184條、第1
    95條規定請求被告賠償精神上損害26萬3100元，及自書狀繕
    本送達翌日起至清償日止按年息百分之五計算之利息。
二、被告答辯意旨略以：原告不實指控，又其等會去佛苑會館是
    因為原告不肯讓其等祭拜母親，不肯告知母親骨灰所在，其
    等至佛苑會館詢問未果，曾想報警，後來作罷，並非鬧場，
    原告指控事項均屬不實，原告訴請被告賠償並無理由，應予
    駁回。並聲明：原告之訴駁回。
三、本件兩造為姊弟關係，其母已經過世，雙方對母親後事處理
    喪葬費用曾有爭執等情，有戶籍資料、勞動部勞工保險局書
    函在卷可憑，並為兩造所不爭，堪以認定。　　
四、按當事人主張有利於己之事實者，就其事實有舉證之責任。
    民事訴訟法第277條前段定有明文。原告主張被告有不法侵
    害原告名譽等侵權行為，已經被告否認，原告雖提出勞動部
    勞工保險局書函、建物登記謄本、職業工會會員繳費明細表
    等件為證，並敘明兩造及第三人、母親間財務糾紛之情，但
    無法證明被告有毀謗或不法侵害原告名譽等人格權之事實，
    縱使雙方真有財務糾紛，亦不能即認被告有侵害人格權之行
    為，尤其，手足間對財務事宜雖可能影響情誼或造成不快，
    但此為主觀感受問題，並不當然成立侵權行為，原告並無法
    舉證以實其說，其主張自非可採，況被告已提出證人證詞及
    不起訴處分書為據，自不成立侵權行為。
五、綜上，原告既無法證明被告有不法侵害人格權之侵權行為事
    實存在，從而，原告依侵權行為規定訴請被告給付如聲明所
    示，為無理由，應與其假執行之聲請，一併駁回。
六、本件判決基礎已臻明確，兩造其餘主張陳述及證據，經本院
    審酌後，於判決結果均無影響，自無逐一審酌之必要，附此
    敘明。
訴訟費用負擔之依據：民事訴訟法第78條。　　　　　　
中　　華　　民　　國　　111 　年　　11　　月　　30　　日
                  　民事第四庭法　官 陳正昇
以上正本係照原本作成。
如對本判決上訴，須於判決送達後20日內向本院提出上訴狀。如
委任律師提起上訴者，應一併繳納上訴審裁判費。
中　　華　　民　　國　　111 　年　　11　　月　　30　　日
                              書記官 翁挺育